臺灣板橋地方法院民事裁定
                                     96年度監字第364號
聲　請　人　張０軫
代　理　人　鄭志政律師
相　對　人　陳０賀
上列當事人間聲請酌定監護人事件，本院裁定如下：
    主    文
兩造所生之未成年子女陳０臻（女、年籍身分證號碼詳如附件）
權利義務之行使及負擔，改由聲請人任之。
相對人應自本件裁定確定之日起，至未成年子女陳０臻成年時為
止，按月對聲請人給付未成年子女陳０臻之扶養費新臺幣壹萬元
；分期給付遲誤一期履行者，其後之期間視為亦已到期。
聲請費用由相對人負擔。
    理    由
一、本件聲請意旨略以：兩造原為夫妻，嗣於民國90年1 月11日
    離婚並約定未成年子女陳０臻之親權由相對人行使負擔。惟
    相對人為爭取較優渥待遇而至美商派駐大陸地區某大超市擔
    任營運長之工作，美商對員工要求嚴格，致相對人每半年才
    能回臺灣一次，相對人最近一次返臺期間係96年4 月23日，
    旋於同年5 月4 日旋返回大陸工作岡位，故相對人對於女兒
    陳０臻的功課、日常生活起居、品行等均無法親自督導照顧
    。最近兩造之未成年女兒陳０臻遭某位同齡未成年人之性侵
    害，致聲請人痛心疾首，女兒陳０臻亦受重大創傷。自性侵
    害事件發生後，未成年女兒陳０臻即與聲請人同住，由聲請
    人扶養照顧。因相對人未盡保護教養義務，與子女感情淡薄
    ，若女兒陳０臻繼續由相對人行使親權，對其將來成長自有
    不利。又女兒陳０臻與聲請人共同生活期間，彼此互動關係
    良好，關係親密，且陳０臻現年已14歲，有相當辨別事理之
    能力，其表示願由聲請人行使親權，為維護女兒陳０臻之最
    佳利益，請求法院准將陳０臻親權改定由聲請人行使。又相
    對人每月收入折合新臺幣約有12萬多元，故一併請求相對人
    按月給付聲請人關於女兒陳０臻之扶養費新臺幣（以下同）
    一萬元，直至女兒陳０臻成年為止等語。
二、按夫妻離婚者，對於未成年子女權利義務之行使或負擔，依
    協議由一方或雙方共同任之；行使負擔權利義務之一方未盡
    保護教養之義務或對未成年子女有不利之情事者，他方、未
    成年子女、主管機關、社會福利機構或其他利害係人得為子
    女之利益，請求法院改定之，民法第1055條第1 項前段、第
    3 項分定有明文。又法院為審酌子女之最佳利益，得徵詢主
    管機關或社會機構之意見或請其進行訪視，就民法第1055條
    之1 所定事項，為事實之調查，並提出調查報告及建議，非
    訟事件法第125 條第1 項亦設有明文規定
三、經查，聲請人之上開主張，業據其提出戶籍謄本、離婚協議
    書影本各1 件為證。復經本院依職權查閱相對人之入出境資
    料1 份，並調閱本院少年法庭96年度少調字第644 號案卷影
    印附卷為憑。又兩造之女兒陳０臻到庭證稱：「我現在讀國
    中二年級。我現在與母親同住。之前兩造離婚時，我是給父
    親監護，因為後來父親去大陸工作，所以當時我與祖父母同
    住。父親現在回來臺灣時間不確定，大約是幾個月回來一次
    ，我不知道父親在大陸工作賺多少錢，也很少打電話給我，
    有時候1 個月打電話給我一次，我也不知道父親的大陸電話
    ，我只有用電腦『即時通』與父親聯絡。我沒有跟父親講過改
    定監護的事情。我同意給母親監護，因為我與祖父母同住時
    ，我會較不聽話，因為他們都不管我，我不回家他們也認為
    沒有關係。」、「我現在有交男友。」、「父親好像說過他
    是總經理。」等語。綜上調查，聲請人之主張，堪信為真實
    。
四、本院囑託社團法人臺北縣社會工作師公會派員對兩造進行家
    庭訪視結果略以：「聲請人目前有一穩定的工作，可以提供
    案主經濟生活；在居住上，聲請人目前與同居男友共同生活
    ，可提供案主穩定的居住環境；案主因為96年初發生妨害性
    自主案件，目前此案還在審理中，然因案主疏於管教，以往
    有翹家行為，影響其年齡應有的正常發展，因此案主需要有
    監護人可以協助其處理日常生活及管理，案主也表示願意與
    聲請人生活，可尊重其想法；然因案主曾經與同年齡男生發
    生性行為，因此在此部分則需要聲請人更加照顧與留心。因
    相對人目前在大陸，無法取得連繫故未訪視」等情，此有上
    開單位辦理監護權事件訪視個案工作摘要紀錄表、訪視建議
    表各1 件附卷可憑。
五、本院審酌兩造所生之未成年子女陳０臻現年15歲，其到庭表
    示願由聲請人監護，其受監護意願應予尊重，而相對人長期
    在大陸工作，事實上難以善盡對未成年子女陳０臻之保護教
    養義務，而聲請人願意負起教養照顧子女陳０臻之責任，因
    認兩造所生未成年子女陳０臻權利義務之行使或負擔，改定
    由聲請人任之，較符合子女之最佳利益，爰准本件聲請，改
    定陳０臻由聲請人行使親權。
六、按父母對於未成年子女，有保護及教養之權利及義務；父母
    對於未成年子女之扶養義務，不因離婚而受影響，民法第10
    84條第1 項及第1116條之2 分別定有明文。又法院依民法第
    1055條之規定，為酌定、改定或變更時，得命交付子女、未
    行使或負擔權利義務之一方與未成年子女會面交往之方式與
    期間、給付扶養費、交付身分證明文件或其他財物、或命為
    相當之處分，並得訂定必要事項，非訟事件法第127 條第2
    項定有明文。次按扶養之程度，應按受扶養權利者之需要，
    與負扶養義務者之經濟能力及身分定之；負扶養義務者有數
    人，而其親等同一時，應各依其經濟能力分擔義務，民法第
    1119條、第1115條第3 項分別定有明文。經查：
(一)兩造所生未成年子女陳０臻係未成年人，正值求學階段，需
    要悉心教育、照顧，並有食衣住行育樂等基本生活需要，是
    以聲請人求相對人支付扶養費，自屬有據。
(二)又參酌行政院主計處公布之95年度家庭收支調查報告，臺北
    縣地區平均每人每月消費支出為19001 元，而聲請人主張其
    月收入約2 萬多元，而相對人現任美商派駐大陸擔任高階主
    管職務，收入較豐等情，堪認相對人有較佳之經濟能力，是
    本院認聲請人請求相對人應分擔未成年子女甲○○每月扶養費
    各為新臺幣10,000元，餘由聲請人負擔，應屬合理。
(三)是以本院認相對人陳０賀應自本裁定確定時起，至子女陳０臻
    成年止，所應負擔之扶養費用，以每月10,000元為適當，並
    應按月支付予聲請人。又為恐日後相對人陳０賀有拒絕或遲
    延給付之情形，而不利子女陳０臻之利益，爰依非訟事件法
    第127 條第3 項規定，宣告分期給付遲誤一期履行者，其後
    之期間視為亦已到期，以維陳０臻之最佳利益。
七、依非訟事件法第122 條第3 項，第21條第2 項，民事訴訟法
    第78條、第95條，裁定如主文。
中　　華　　民　　國　　97　　年　　3 　　月　　25　　日
                  家事法庭  法  官  黃惠瑛
以上正本係照原本作成。
如對本裁定抗告須於裁定送達後10日內向本院提出抗告狀，並應
繳納抗告費新台幣1,000元。
本件當事人及少年陳０臻，依法律規定不公開姓名資料，其等姓
名及住址資料詳如附件。
中　　華　　民　　國　　97　　年　　3 　　月　　25　　日
                            書記官  王苑琦